臺灣高雄地方法院刑事判決　　　　　　　　　　　　　　九十三年度易字第八九號
　　公　訴　人　臺灣高雄地方法院檢察署檢察官
　　被　　　告　丙○○
右列被告因傷害等案件，經檢察官提起公訴（九十二年度偵字第二三八七五號），本
院判決如左：
    主  文
丙○○連續傷害人之身體，處拘役拾日，如易科罰金，以佰元折算壹日。
    事  實
一、緣丙○○與甲○○原為男女朋友關係，兩人因關係交惡，丙○○於民國九十二年
    九月十六日晚間九時許，先以電話向甲○○要求返還金錢，復於同日晚間十一時
    許，前往甲○○位於高雄縣仁武鄉○○○路三九八巷五號六樓之一住處，按電鈴
    要求甲○○開門返還金錢，甲○○遂將欲返還丙○○之金錢及物品丟在地上，丙
    ○○見甲○○態度不佳，竟基於傷害之概括犯意，徒手毆打甲○○左臉。嗣丙○
    ○走出甲○○住處之大門，並前往拾起甲○○丟在地上之金錢及物品，其因見甲
    ○○欲搭乘電梯下樓，承接前揭傷害之概括犯意及另基於妨害自由之犯意，以左
    手抓住甲○○頸部，右手抓住甲○○頭部左邊，強行要將甲○○拉扯出電梯外，
    甲○○掙脫丙○○之拉扯後退入電梯內，丙○○隨即再進入電梯內作勢要打甲○
    ○，甲○○手指著天花板暗示丙○○有監視器，且說：「我要告你」，丙○○更
    加生氣，強行拖拉甲○○的手要將甲○○拉出電梯外，甲○○用手和腿頂住電梯
    門，雙方在電梯門口拉扯，甲○○用力退回電梯內，因丙○○仍雙手緊抓住甲○
    ○之手，反被甲○○拖回電梯內，丙○○隨即打了甲○○一耳光，並以手擋住電
    梯門等施強暴方式，妨害甲○○行使搭乘電梯離去之權利，致甲○○受有左臉部
    及頸部挫傷、左側手臂及小腿多處挫傷瘀血等傷害。
二、案經甲○○訴由臺灣高雄地方法院檢察署檢察官偵查起訴。
    理  由
一、右揭犯罪事實，訊據被告丙○○固不否認其有在前揭時、地毆打告訴人甲○○臉
    部及耳光等情，惟否認有何妨害甲○○自由之犯行，並辯稱若告訴人害怕，為何
    不關電梯門，其有叫告訴人不要出去，捉著告訴人的手是要把她拉出電梯，叫她
    回家，又告訴人是護士，很容易可拿到診斷證明書云云。經查：
  (一)告訴人於警訊時指訴被告毆打伊左臉，且強行拉伊出電梯數次等語明確。且被告
    於本院審理時自承：其有在被告住處毆打告訴人臉部，並在電梯內打被告一耳光
    ，其係要把告訴人拉出電梯，捉著告訴人的手，告訴人不想出來，其把告訴人拉
    出來，叫告訴人回家，拉告訴人時，可能告訴人的手撞到電梯壁而受傷，其當時
    心裏也在想拉告訴人可能會受傷，且其在電梯內一手拿東西，一手是要拉告訴人
    出來，其二人確有拉扯等語；且經本院於九十三年七月十五日當庭勘驗告訴人所
    提出案發當時電梯內監視錄影帶轉錄之光碟內容，勘驗結果：被告在電梯有拉告
    訴人，後來被告一邊拉告訴人一邊走出電梯，告訴人就緊捉著電梯門，被告就再
    進入電梯內打告訴人一耳光，之後被告在電梯內以手擋住電梯門，被告與告訴人
    理論後被告再撿起掉在電梯內的物品就走出電梯，後來告訴人就將電梯門關上等
    情，此有光碟片一片、勘驗筆錄、光碟片所擷取畫面圖片十四張在卷可稽。足認
    被告確有在告訴人住處毆打告訴人臉部，且於告訴人要搭乘電梯離去時，被告確
    有以前揭方式拉扯告訴人，並毆打告訴人的耳光等施強暴方式，以妨礙告訴人搭
    乘電梯離開之犯行，且依被告前揭所述，其當時係明知如此拉扯告訴人，告訴人
    有可能因此而受傷等情，其仍拉扯且毆打訴人，足認被告確有傷害及妨害自由之
    犯行。
  (二)另案發後，告訴人於九十二年九月十七日至健仁醫院就診，經該醫院診斷結果，
    受有左臉及頸部挫傷等情；告訴人又於九十二年九月十八日至財團法人長庚紀念
    醫院高雄分院就診，經該院診斷受有左側手臂及小腿多處挫傷瘀血等傷害，此有
    健仁醫院診斷證明書一紙、長庚紀念醫院診斷證明書一紙在卷可稽。被告雖否認
    該二張診斷證明書之真正，惟經本院向前揭二家醫院函詢結果，該二家醫院均函
    覆本院，告訴人確實有去醫院就診，且診斷證明書均各為其所開出無誤，有健仁
    醫院九十三年三月二十二日（九三）健仁字第九三○八七號函、財團法人長庚紀
    念醫院高雄分院九十三年四月二日（九三）長庚院高字第三三四○○三號函附卷
    可佐，則前揭二張診斷證明書確為真正，而告訴人確實受有左臉及頸部挫傷、左
    側手臂及小腿多處挫傷瘀血等傷害。且告訴人於警詢及偵查中均稱被告毆打伊左
    臉部，並強行拉伊出電梯等語，參被告在告訴人住處毆打告訴人之左臉，業據告
    訴人指訴在卷，且被告在電梯門口及電梯內施加暴力，告訴人亦有使力與其拉扯
    ，致被害人所受之傷害集中於臉部、頸部、手部及腿部等情，告訴人之指訴與其
    所受傷害等情尚難指不符。則被告既有坦承在告訴人住處有毆打告訴人臉部，且
    與告訴人在電梯處拉扯要將告訴人拉出電梯之情形下，告訴人之前開傷害與被告
    拉扯及毆打告訴人之行為有相當因果關係。綜上所述，被告犯行堪以認定。
二、核被告所為，係犯刑法第三百零四條第一項之強制罪及同法第二百七十七條第一
    項之傷害罪。被告在電梯內拉扯告訴人致告訴人受傷，其所犯之強制罪與傷害罪
    間有方法、目的之牽連關係，應從一較重之傷害罪處斷。又被告前後二次傷害行
    為，時間緊接，方法相同，觸犯構成要件相同之罪名，顯係基於概括犯意為之，
    依連續犯規定論以一罪，並依法加重其刑。爰審酌被告因細故與告訴人發生爭執
    ，不思以理性方式解決問題，竟基於一時衝動而施予暴力，致觸法網，實屬不當
    ，惟念及告訴人所受之傷勢不甚嚴重，被告亦無前科，有臺灣高等法院被告全國
    前案紀錄表在卷可按，且犯後坦承傷害犯行等一切情狀，量處如主文所示之刑，
    並諭知易科罰金之折算標準。
據上論斷，應依刑事訴訟法第二百九十九條第一項前段、刑法第五十六條、第二百七
十七條第一項、第三百零四條第一項、第五十五條、第四十一條第一項前段、罰金罰
鍰提高標準條例第一條前段、第二條，判決如主文。
本案經檢察官乙○○到庭執行職務。
中      華      民      國      九十三      年      八    月    六      日
                                  臺灣高雄地方法院刑事第七庭
                                      審判長法  官  曾逸誠
                                            法  官  廖純卿
                                            法  官  陳月雯
右正本證明與原本無異。
如不服本判決，應於判決送達後十日內，向本院提出上訴狀。
                                            書記官  林佳蓉
中      華      民      國      九十三      年      八    月    九      日
中華民國刑法第二百七十七條
(普通傷害罪)
傷害人之身體或健康者，處三年以下有期徒刑、拘役或一千元以下罰金。
犯前項之罪因而致人於死者，處無期徒刑或七年以上有期徒刑；致重傷者，處三年以
上十年以下有期徒刑。
中華民國刑法第三百零四條
(強制罪)
以強暴、脅迫使人行無義務之事或妨害人行使權利者，處三年以下有期徒刑、拘役或
三百元以下罰金。
前項之未遂犯罰之。
